【裁判字號】    98,易,1750
【裁判日期】    980824
【裁判案由】    毒品危害防制條例
【裁判全文】
臺灣板橋地方法院刑事判決              98年度易字第1750號
公  訴  人  臺灣板橋地方法院檢察署檢察官
被      告  甲○○
上列被告因毒品危害防制條例案件，經檢察官提起公訴（98年度
毒偵字第13676 號），被告於準備程序中就被訴事實為有罪之陳
述，本院合議庭裁定由受命法官獨任行簡式審判程序，並判決如
下：
    主    文
甲○○轉讓第三級毒品，處有期徒刑參月，如易科罰金，以新臺
幣壹仟元折算壹日。扣案第三級毒品愷他命壹包（驗餘淨重二點
八二二四公克）沒收之；轉讓第三級毒品所得財物新臺幣壹仟貳
佰元亦沒收之，如全部或一部不能沒收時，以其財產抵償之。
    事    實
一、甲○○明知愷他命（俗稱K 他命）係毒品危害防制條例第2
    條第2 項第3 款所定之第三級毒品，依法不得轉讓，竟於民
    國98年5 月5 日某時在臺北縣板橋市亞東醫院捷運站附近以
    新臺幣（下同）1,200 元向真實姓名年籍不詳綽號「小葉」
    之成年男子購得愷他命1 包（原淨重2.8230公克，驗餘淨重
    2.8224公克）後，即於同年月11日零時5 分許在臺北縣板橋
    市○○○路○ 段96號前以原價（即1,200 元）轉讓該包第三
    級毒品愷他命予張閎翔。迨該2 人完成交易後，員警即於同
    日0 時20分許，分別在臺北縣板橋市○○路與成都路口處查
    獲張閎翔，並在其身上扣得前開愷他命1 包，另又在臺北縣
    板橋市○○○路○ 段92巷口前查獲甲○○，並在其身上扣得
    前揭轉讓愷他命之所得1,200 元（同時另查獲第三級毒品愷
    他命4 包，合計淨重為3.3370公克），因而查悉上情。
二、案經臺北縣政府警察局板橋分局報告臺灣板橋地方法院檢察
    署檢察官偵查後起訴。
    理    由
一、上開犯罪事實，業據被告於本院審理時自白不諱，核與證人
    張閎翔於偵訊時具結證述相符，並有扣案照片12張、交通部
    民用航空局航空醫務中心鑑定書（偵字卷第28至33、53之1
    頁）在卷可查，足徵被告前開自白應與事實相符，堪可採信
    。綜上，本件事證明確，被告犯行堪以認定。
二、核被告所為，係犯毒品危害防制條例第8 條第3 項之轉讓第
    三級毒品罪。其轉讓與張閎翔之第三級毒品愷他命僅有2.82
    30公克，顯然未達行政院所發布加重其刑之數量標準「淨重
    20公克以上」，自無毒品危害防制條例第8 條第6 項加重其
    刑規定之適用。爰審酌被告並無前案紀錄或不良素行，學歷
    為高中肄業，年輕識淺，兼衡其犯罪之動機目的，轉讓毒品
    除戕害他人身心，亦妨害社會善良秩序，轉讓數量不多，及
    其犯後坦認犯行態度良好等一切情狀，量處如主文所示之刑
    ，並諭知如易科罰金之折算標準。末按毒品危害防制條例第
    19條第1 項所定「供犯罪所用或因犯罪所得之物」，係指犯
    第4 條至第9 條、第12條、第13條或第14條第1 項、第2 項
    之罪所用或所得之物，不包括「毒品」本身在內，尚不得援
    為此種情形沒收第三、四級毒品之沒收依據。又同條例對於
    查獲之製造、運輸、販賣、意圖販賣而持有、以非法方法使
    人施用、引誘他人施用及轉讓第三、四級毒品之沒收，並無
    特別規定，如其行為已構成犯罪，則該毒品即屬不受法律保
    護之違禁物，應回歸刑法之適用，依刑法第38條第1 項第1
    款之規定沒收之（最高法院96年度台上字第727 、728 號判
    決參照）。本案員警在張閎翔身上所查扣之第三級毒品愷他
    命1 包（原淨重2.8230公克，驗餘淨重2.8224公克）乃違禁
    物，且與本案被告犯罪事實切合相關，雖已因轉讓與張閎翔
    而非被告所有，但依刑法第38條第1 項第1 款、第2 項，不
    問屬於犯罪行為人與否，均應予以沒收。次查員警在被告身
    上所查扣之現金1,200 元，乃其轉讓第三級毒品所得之財物
    ，應依毒品危害防制條例第19條第1 項規定宣告沒收，如全
    部或一部不能沒收時，以其財產抵償之。至於員警在被告身
    上同時查獲之第三級毒品愷他命4 包（合計淨重為3.3370公
    克），因與本案被告犯罪行為無直接關連，公訴人亦未請求
    沒收該物，爰不對之諭知沒收。
三、按除被告所犯為死刑、無期徒刑、最輕本刑為3 年以上有期
    徒刑之罪或高等法院管轄第一審案件者外，於前條第1 項程
    序進行中，被告先就被訴事實為有罪之陳述時，審判長得告
    知被告簡式審判程序之旨，並聽取當事人、代理人、辯護人
    及輔佐人之意見後，裁定進行簡式審判程序，刑事訴訟法第
    273 條之1 第1 項定有明文。本案被告被訴轉讓第三級毒品
    罪之法定本刑為「3 年以下有期徒刑，得併科新臺幣30萬元
    以下罰金」，其於本院準備程序期日就被訴事實為有罪之陳
    述後，經告知被告簡式審判程序之旨，並聽取被告及檢察官
    之意見後，本院合議庭認宜改用簡式審判程序，乃裁定由受
    命法官獨任行簡式審判程序審理之，附此說明。
據上論斷，應依刑事訴訟法第273 條之1 第1 項、第299 條第1
項前段，毒品危害防制條例第8 條第3 項、第19條第1 項，刑法
第11條前段、第41條第1 項前段、第38條第1 項第1 款、第2 款
，判決如主文。
本案經檢察官顏妃琇到庭執行職務。
中    華    民    國    98    年    8     月    24    日
                  刑事第六庭  法  官  楊明佳
以上正本證明與原本無異。
如不服本判決應於收受送達後10日向本院提出上訴書狀，並應敘
述具體理由；其未敘述上訴理由者，應於上訴期間屆滿後20日內
向本院補提理由書（均須按他造當事人之人數附繕本）「切勿逕
送上級法院」。
                              書記官  林金良
中    華    民    國    98    年    8     月    24    日
附錄本案論罪科刑法條全文
毒品危害防制條例第8條
轉讓第一級毒品者，處1 年以上7 年以下有期徒刑，得併科新臺
幣1 百萬元以下罰金。
轉讓第二級毒品者，處6 月以上5 年以下有期徒刑，得併科新臺
幣70萬元以下罰金。
轉讓第三級毒品者，處3 年以下有期徒刑，得併科新臺幣30萬元
以下罰金。
轉讓第四級毒品者，處1 年以下有期徒刑，得併科新臺幣10萬元
以下罰金。
前四項之未遂犯罰之。
轉讓毒品達一定數量者，加重其刑至二分之一，其標準由行政院
定之。


司法院資訊處製作；財團法人民間司法改革基金會備份。
